【裁判字號】    97,聲再,45
【裁判日期】    980113
【裁判案由】    聲請再審
【裁判全文】
臺灣臺中地方法院刑事裁定             97年度聲再字第45號
聲  請  人
即  告訴人  乙○○
被      告
即受判決人  甲○○
上列聲請人因被告妨害名譽等案件，對於本院中華民國97年11月
5日刑事判決（96年度豐簡上字第849號），聲請再審，本院裁定
如下：
    主    文
再審之聲請駁回。
    理    由
一、本件聲請再審之意旨略以：
(一)、聲請人因被告甲○○恐嚇、殺人未遂、誹謗、傷害、加重強
    暴犯公然侮辱、公然侮辱等罪嫌，經聲請人提出併案審理，
    妨害名譽案件，經本院以97年度豐簡上字第849號判處罪刑
    確定，該確定判決認定被告甲○○犯罪，是根據判決書第2
    項之(1)被告於上開時、地以「變態」、「媽的BITCH」、「
    瘋女人」等人辱罵告訴人，業經告訴人即證人乙○○於偵查
    中證述在卷，並有錄音帶1捲附卷可憑，惟原判決漏未審酌
    重要之證據及其所能證明之事實：被告曾以「妳犯變態」、
    「她媽的」、「妳再不囉唆」、「幹你娘，妳唸殺小」、「
    妳唸殺小、妳唸殺小」、「幹妳娘，我要殺妳下」、「瘋婆
    子妳」、「講妳是瘋婆子啦」、「瘋婆子那裏來的瘋婆子」
    、「啊妳神經病」、「神經病」、「妳瘋婆子」、「妳唸殺
    小、妳唸殺小，神經病妳」、「幹妳娘」、「幹妳娘、幹妳
    娘，妳也值得我罵嗎，沒像妳那麼沒水準」、「幹妳娘、幹
    妳娘」、「瘋婆子妳、瘋婆子的」、「妳那麼會死，那麼多
    廢話，那麼了不起啊」、「SON OF BITCH」、「FUCK YOU」
    、「瘋婆子、瘋女子、我講瘋婆子是妳，妳是瘋婆子，瘋婆
    子是妳」、「怎麼碰到一個變態的，妳媽妳變態妳」、「妳
    是變態的」、「妳媽的，那個是神經病，怎麼會碰到一個神
    經病」、「她有神經並她是神經病瘋瘋」、「她媽的、妳媽
    的」、「我殺（推）妳」、「我狠狠（忽然再出力大力）殺
    （推）妳下」、「她媽的，妳不要看我神經病」等言語辱罵
    聲請人等證據，足生影響於原判決；又被告推摔聲請人下階
    梯未遂並指著聲請人大聲咆哮「他媽的，妳不要看我神經病
    」有錄音帶可佐，且矽品公司中山廠C棟餐廳及外走道處上
    20級階梯，錄影帶監視器未調查閱覽以證明被告殺人未遂、
    恐嚇之犯行，且聲請人同部門亦有3證人林禎祥、賴宏宗、
    詹朝楷，顯重要證據漏未審酌，足以影響於原判決等語。
(二)、聲請人另提出錄音帶CD光碟，足認被告涉犯恐嚇、殺人未遂
    、誹謗、傷害、強制、妨害自由、強暴犯公然侮辱之罪嫌：
    被告曾以「3分32秒妳是豬啊」、「9分30秒我殺（推）妳下
    我狠狠（忽然再出力）殺（推）妳下」、「9分38秒他媽的
    ，妳不要看我，神經病」、「5分30秒妳再不囉唆」、「5分
    34秒那是妳的嗎（出言帶有輕挑貶損）」、「5分44秒幹妳
    娘，妳唸殺小」、「5分48秒妳在唸殺小，妳再唸殺小」、
    「5分56秒給妳死，殺小妳（被告並有推桌子撞向、拿椅子
    作勢打聲請人）」、「6分2秒妳給我滾遠一點」、「6分03
    秒幹妳娘，我要殺妳下（被告手作砍勢，大聲咆哮，衝向聲
    請人）」、「6分14秒你瘋婆子」、「6分18秒講妳是瘋婆子
    妳」、「4分49秒son of bitch」、「6分46秒喔妳神經病，
    真的受不了」、「7分31秒死母狗養（被告並比中指歧視，
    怪臉輕視）」、「7分47秒妳先檢討一下，母狗、老母狗」
    等言語辱罵聲請人，而主張發現確實之新證據，足認被告應
    受重刑之判決等語。
二、按為受判決人之不利益聲請再審，得由管轄法院之檢察官及
    自訴人為之；法院認為聲請再審之程序違背規定者，應以裁
    定駁回之；刑事訴訟法第428條第1項前段、第433條分別定
    有明文。
三、經查，本件再審聲請人係本案之告訴人，並非檢察官或自訴
    人，核非聲請再審之合法聲請權人，則其聲請再審之程序顯
    屬違背規定，應予駁回。
四、據上論斷，應依刑事訴訟法第433條，裁定如主文。
中    華    民    國    98    年    1     月    13    日
                刑事第三庭  審判長法  官  周瑞芬
                                  法  官  楊曉惠
                                  法  官  李慧瑜
以上正本證明與原本無異。
如不服本裁定，應於收受送達後5日內向本院提出抗告狀。（應
附繕本）
                                  書記官  陳青瑜
中    華    民    國    98    年    1     月    13    日


司法院資訊處製作；財團法人民間司法改革基金會備份。
